臺灣臺北地方法院裁定
111年度北秩聲字第26號
原處分機關  臺北市政府警察局信義分局

聲明異議人
即受處分人  曹立學



上列聲明異議人即受處分人因違反社會秩序維護法案件，對於臺
北市政府警察局信義分局中華民國111年7月26日北市警信分刑字
第1113019167號處分書聲明異議，本院裁定如下：
    主　　文
異議駁回。
    事實及證據理由
一、原處分意旨略以：聲明異議人於民國111年6月11日0時0分許
    ，在臺北市○○區○○路0段000巷0號22樓環球世貿大樓頂樓戶
    外區，縱容酒客製造噪音，妨害公眾安寧，依社會秩序維護
    法第72條第3款規定，裁處異議人罰鍰新臺幣（下同）2,000
    元。
二、聲明異議意旨略以：本案無執法單位到場檢測，僅憑檢舉人
    之檢舉筆錄及檢舉人手機自行錄影蒐證，即認定聲明異議人
    未約束酒客製造噪音，聲明異議人非公司負責人，何以成為
    受處分之對象，請求撤銷原處分，為此聲明異議等語。
三、按製造噪音或深夜喧嘩，妨害公眾安寧者，處6,000元以下
    罰鍰。簡易庭認為聲明異議無理由者，應以裁定駁回之。社
    會秩序維護法第72條第3款、第57條第2項前段分別定有明文
    。又本法第72條第3款所稱噪音，係指噪音管制法令規定之
    管制標準以外，不具持續性或不易量測而足以妨害他人生活
    安寧之聲音，違反社會秩序維護法案件處理辦法第11條亦有
    明文。是上開社會秩序維護法所處罰之「噪音」，與噪音管
    制法第3條所規定「本法所稱噪音，指超過管制標準之聲音
    。」不同，並不以超過管制標準之聲音為限，僅須製造之聲
    音，足以妨害他人生活安寧，即足當之。
四、經查，本院檢視檢舉人所提供自行於自宅窗外蒐證之錄影影
    片所示，111年6月11日0時0分許，在臺北市○○區○○路0段000
    巷0號22樓環球世貿大樓頂樓戶外區，確實有數名民眾大聲
    喧嘩、呼喊，儘管該處與檢舉人自宅窗外尚有一段距離，但
    仍能清楚聽聞民眾喧嘩、呼喊之聲音極大且持續一段時間，
    當時正值深夜，其音量足以妨害公眾生活安寧，洵堪認定。
    聲明異議人雖稱無執法單位到場檢測，惟依上開規定，不以
    超過管制標準之聲音為限，僅須製造之聲音，足以妨害他人
    生活安寧，即足當之。又檢舉人所提供之蒐證錄影影片，所
    拍攝者為隔壁頂樓戶外區，該處未裝有任何遮蔽物，僅憑肉
    眼亦可觀覽全貌，尚難主張合理隱私期待。另聲明異議人為
    該營業場所之現場管理人，縱如其聲明異議狀所稱其職務為
    副總經理，但現場管理人仍負有避免因客人喧嘩所發出之聲
    響干擾附近居民之義務，然於影片中未見聲明異議人有何出
    面勸阻或制止客人喧嘩之行為，亦未見聲明異議人提出任何
    對於該場所有何避免妨害他人生活安寧之管制方式或管理措
    施，是原處分機關依社會秩序維護法第72條第3款對其裁罰
    ，核無違誤。異議人以前揭情詞聲明異議指摘原處分不當，
    請求撤銷原處分云云，為無理由，應予駁回。
五、依社會秩序維護法第57條第2項前段，裁定如主文。
中　　華　　民　　國　　111 　年　　11　　月　　4 　　日
              臺灣臺北地方法院臺北簡易庭
                                  法　官  羅富美
以上正本證明與原本無異。
本件不得抗告。
中　　華　　民　　國　　111 　年　　11　　月　　4 　　日
                                  書記官  陳鳳瀴